臺灣屏東地方法院刑事判決　　　　　　　96年度易字第1015號
公　訴　人　臺灣屏東地方法院檢察署檢察官
被　　　告　甲○○
　　　　　　　　　　現於臺灣屏東看守所
上列被告因違反毒品危害防制條例案件，經檢察官提起公訴（96
年度毒偵字第2174號），被告於本院準備程序中就被訴事實為有
罪之陳述，經本院裁定依簡式審判程序審理，判決如下：
    主  文
甲○○施用第二級毒品，累犯，處有期徒刑陸月，如易科罰金，
以新台幣壹仟元折算壹日。
    事　實
一、甲○○前於民國89年間，因施用毒品案件，經依本院裁定送
    觀察勒戒後，認無繼續施用毒品傾向，於89年6 月16日由台
    灣屏東地方法院檢察署檢察官以89年度毒偵緝字第184 號為
    不起訴處分確定，復因施用毒品案件，經本院裁定送觀察勒
    戒後，認有繼續施用毒品傾向，又裁定送強制戒治，嗣因戒
    治成效合格，經裁定停止戒治付保護管束，於90年2 月13日
    出所，上開施用毒品案件並於89年11月6 日經本院以89年度
    屏簡字第449 號判處有期徒刑3 月確定。嗣甲○○於停止強
    制戒治期間，又因施用毒品案件，經本院裁定撤銷停止戒治
    ，於91年9 月21日戒治期滿執行完畢；其於停止戒治期間施
    用毒品案件則於91年7 月21日經本院以91年度屏簡字第173
    號判處有期徒刑4 月確定。其另因犯竊盜罪，經本院於91年
    11月25日以91年度易字第945 號判處有期徒刑4 月確定。嗣
    上開3 罪接續執行，於92年8 月2 日縮刑期滿執行完畢。詎
    甲○○仍不知悔改，復基於施用第2 級毒品甲基安非他命之
    犯意，於96年10月8 日23時許，在屏東縣萬丹鄉○○村○○
    街80號住處，將甲基安非他命置入玻璃球內燒烤產生煙霧加
    以吸食之方式，施用甲基安非他命1 次。嗣於96年10月9日
    16時，其在上開住處因另案遭通緝而為警緝獲，經警徵得其
    同意採尿送驗，結果呈甲基安非他命陽性反應而查悉上情。
二、案經屏東縣警察局內埔分局報告台灣屏東地方法院檢察署檢
    察官偵查起訴。
    理　由
一、本案被告所犯違反毒品危害防制條例案件，並非法定刑為死
    刑、無期徒刑或最輕本刑3 年以上有期徒刑之罪，亦非高等
    法院管轄第一審之案件，而被告於本院準備程序中就被訴事
    實為有罪之陳述，本院乃裁定進行簡式審判程序。又簡式審
    判程序之證據調查，依刑事訴訟法第273 條之2 規定，不受
    同法第159 條第1 項審判外陳述排除之限制，再被告對於卷
    內之各項證據，亦不爭執證據能力，故卷內所列之各項證據
    ，自得作為證據，先予敘明。
二、經查，上揭事實，業據被告於本院審理時坦承不諱，且被告
    為警採尿送驗後呈甲基安非他命陽性反應，有正修科技大學
    超微量研究科技中心檢驗報告1 紙在卷可稽，足認被告之自
    白與事實相符，堪予採認。又被告前於89年間，因施用毒品
    案件，經依本院裁定送觀察勒戒後，認無繼續施用毒品傾向
    ，於89年6 月16日由台灣屏東地方法院檢察署檢察官以89年
    度毒偵緝字第184 號為不起訴處分確定，復因施用毒品案件
    ，經本院裁定送觀察勒戒後，認有繼續施用毒品傾向，又裁
    定送強制戒治，嗣因戒治成效合格，經裁定停止戒治付保護
    管束，於90年2 月13日出所，上開施用毒品案件並於89年11
    月6 日經本院以89年度屏簡字第449 號判處有期徒刑3 月確
    定。嗣甲○○於停止強制戒治期間，又因施用毒品案件，經
    本院裁定撤銷停止戒治，於91年9 月21日戒治期滿執行完畢
    ；其於停止戒治期間施用毒品案件則於91年7 月21日經本院
    以91年度屏簡字第173 號判處有期徒刑4 月確定，有臺灣高
    等法院被告前案紀錄表可參，是被告施用第二級毒品犯行明
    確，應依法論科。
三、按甲基安非他命係毒品危害防制條例第2 條第2 項第2 款所
    定之第二級毒品，不得非法施用，是核被告施用甲基安非他
    命之犯行，係犯毒品危害防制條例第10條第2 項之施用第二
    級毒品罪。被告為施用第二級毒品而持有毒品之低度行為，
    則已為其施用之高度行為所吸收，不另論罪。又被告有如事
    實欄所述之犯罪前科，有台灣高等法院被告前案紀錄表在卷
    可稽，被告於上開有期徒刑執行完畢後5 年內，故意再犯本
    案，為累犯，應加重其刑。爰審酌被告經毒品戒斷之保安處
    分程序執行詳如前述，仍未能徹底戒除毒癮，又再度施用第
    二級毒品，顯見其意志不堅，惟施用毒品係戕害自身健康、
    且持有毒品亦未害及他人，其所生危害尚非甚巨，且被告犯
    後坦承犯行，其犯後態度良好等一切情狀，量處如主文所示
    之刑，並諭知易科罰金之折算標準。
據上論斷，應依刑事訴訟法第284 條之1 、第273 條之1 第1 項
、第299 條第1 項前段，毒品危害防制條例第10條第2 項，刑法
第11條、第41條第1 項、第47條第1 項，判決如主文。
本案經檢察官李賜隆到庭執行職務
中　　華　　民　　國　　96　　年　　12　　月　　21　　日
                  刑事第四庭    法  官  王炳人
以上正本證明與原本無異。
如不服本判決應於收受本判決送達後十日內向本院提出上訴書狀，
其未敘述上訴理由者，並得於提起上訴後十日內向本院補提理由
書狀（均須按他造當事人之人數附繕本）「切勿逕送上級法院」
。
中　　華　　民　　國　　96　　年　　12　　月　　21　　日
                                書記官  黃佳惠
附錄本判決論罪科刑法條：
毒品危害防制條例第10條第2項
施用第二級毒品者，處 3 年以下有期徒刑。
